【裁判字號】    89,交易,663
【裁判日期】    891227
【裁判案由】    傷害
【裁判全文】
臺灣臺中地方法院刑事判決                        八十九年度交易字第六六三號
    公  訴  人  臺灣台中地方法院檢察署檢察官
    被      告  甲○○
右列被告因過失傷害案件，經檢察官提起公訴 (八十九年度偵字第一七三六二號)，
本院判決如左：
    主  文
甲○○因過失傷害人，處拘役肆拾日，如易科罰金，以佰元折算壹日。
    事  實
一、甲○○於民國八十九年五月二十二日上午十時三十分許，駕駛車牌號碼Ｂ七－七
    四二六號自用小客車，沿臺中縣清水鎮○○街，由南往北方向行駛，途經臺中縣
    清水鎮○○街菜市場攤販聚集處之大同街三七之二號處前時，其原應注意汽車行
    經菜市場人車擁擠處所，應減速慢行，作隨時停車準備；及汽車駕駛人應注意車
    前狀況，隨時採取必要安全措施。而依當時天候晴、日間自然光線、路面乾燥無
    缺陷等情形，並無不能注意之情事，竟疏於注意前方有林張碧霞徒步行走於路旁
    ，而貿然前行，致所駕之自小客車右前輪壓過林張碧霞之左腳，林張碧霞因而受
    有左踝挫傷之傷害。
二、案經被害人林張碧霞訴由臺中縣警察局清水分局報告台灣台中地方法院檢察署檢
    察官偵查起訴。
    理  由
一、訊據被告甲○○矢口否認有壓到告訴人左腳，辯稱伊當時並未覺得有壓到，但因
    告訴人在伊所駕自小客車右邊車窗說有擦撞到她的腳，所以就送她到光田醫院，
    醫生並說沒有怎樣，第二次就診時，告訴人在光田醫院上班之女兒在旁向醫生講
    告訴人說腳很痛，醫生說可能韌帶有受傷云云。惟查，右揭事實已據告訴人林張
    碧霞於指訴甚詳，並有臺中縣警察局道路交通事故調查報告表、現場相片四張等
    附卷可稽。次查，告訴人於車禍後旋即告知被告，當日並由被告送至光田醫院就
    醫時，確已受有左腳踝挫傷之傷害，嗣後告訴人經由中國醫藥學院附設醫院診治
    亦同，並有上開二家醫院開立之診斷證明書各一份在卷可憑，是告訴人確於車禍
    當時經由被告所駕車輛右前輪壓傷無訛，被告駕車對此雖不自覺，然所辯稱未壓
    到云云，顯係卸責之詞，不足採信。
二、行車速度，依標誌之規定，無標誌者，於行經彎道、坡路、狹路、狹橋、隧道、
    泥濘或積水道路、無號誌之交岔路口、道路修理地段或行近工廠、學校、醫院、
    車站、會堂、娛樂、展覽、競技等公共場所出、入口及其他人車擁擠處所，或因
    雨霧致視線不清或道路發生臨時障礙時，均應減速慢行，作隨時停車之準備；及
    汽車行駛時，駕駛人應注意車前狀況及兩車併行之間隔，並隨時採取必要之安全
    措施。道路交通安全規則第九十三條第一項第四款、第九十四條第三項分別定有
    明文。被告駕車行經菜市場攤犯聚集人車擁集處，本應減速慢行，並應注意車前
    狀況，而依卷附道路交通事故調查報告表所載：當時天候晴、日間自然光線、路
    面乾燥無缺陷等情形，並無不能注意之情事，竟疏於注意車前狀況減速慢行，致
    所駕自小客車車輪壓到徒步行走於路旁之告訴人肇事，自有過失，且其過失行為
    與告訴人所受傷害間，具有相當因果關係，其事證明確，犯行洵堪認定。
二、核被告所為係犯刑法第二百八十四條第一項前段過失傷害之罪。爰審酌被告過失
    程度、告訴人所受之傷害，被告尚未能與告訴人達成和解等一切情狀，量處如主
    文所示刑，並諭知易科罰金之折算標準。
據上論斷，應依刑事訴訟法第二百九十九條第一項前段，刑法第二百八十四條第一項
前段、第四十一條，罰金罰鍰提高標準條例第一條前段、第二條，判決如主文。
中      華      民      國    八十九    年     十二     月    二十七    日
                                     台灣台中地方法院交通法庭
                                         法  官  陳淑芳
右正本證明與原本無異。
如不服本判決，應於判決送達後十日內向本院提出上訴狀，上訴於臺灣高等法院臺中
分院( 須附繕本 )。
                                          書記官
中      華      民      國    八十九    年     十二     月     三十     日


司法院資訊處製作；財團法人民間司法改革基金會備份。
